---
title: "226305 Netzwerk 30 unter 30 Mediummagazin"
author: "Priscila Egas, Johanna Pühs, Julia Georgii"
date: "Winter Semester 22"
output:
  html_document:
    df_print: paged
    toc: yes
    toc_depth: 3
    number_sections: yes
---

**Abstract und Keywords**\
Wir analysieren die Verbindungen zwischen den Frauen, die in der Kategorie 30 unter 30 
im Mediummagazin nominiert wurden. Innerhalb dieses One-Mode-Netzwerks schauen wir uns 
die Frauen in den Jahren 2015 bis 2022 an. 


Keywords: Netzwerkanalyse, Frauen, Mediummagazin, Journalismus

# Einleitung

Wir untersuchen die Gemeinsamkeiten und Verbindungen der Frauen anhand der folgenden Faktoren: 
Medium, bei dem sie zum Zeitpunkt der Nominierung tätig waren, Werdegang. 
Bildungsweg und gewonnene journalistische Auszeichnungen. Uns interessiert besonders, welche Stationen 
im Berufs- oder Bildungsweg der Frauen häufig vorkommen, um daraus zu schließen, auf welche Voraussetzungen es für die Nominierung häufig ankam.

## Arbeitshypothesen

Wir gehen von folgenden Arbeitshypothesen aus:

#H1: Von 2015 bis 2022 nimmt die Anzahl der nominierten Frauen zu.

H1: Es lassen sich bestimmte Universitäten herausfinden, auf denen besonders viele der Frauen waren (zum Beispiel die deutsche Journalistenschule).

H2: Es lassen sich bestimmte Städte als "Medienhochburgen" identifizieren.

H3: Viele Frauen haben dieselben Preise gewonnen.

H4: Die Mehrheit der ausgezeichneten Frauen hat bereits beim öffentlichen Rundfunk gearbeitet.


## Datenzugang, -berenigung und Codebuch

Wir untersuchen die von Mediumgazin nominierten Frauen in der Kategorie Top 30 unter 30 in den Jahren 2015 bis 2022.

Der Datensatz ist unter
[Github](https://github.com/JohannaPuehs/U30-MediumMagazin)
verfügbar. 
Das [Codebuch](https://raw.githubusercontent.com/jg164/Team-6-Frauen-u30-im-Journalismus/main/Codebuch%20Team%206)
beschreibt die Variablen, Relationen und Gewichte des Netzwerks und ist
ebenfalls auf Github hinterlegt.

## Das Gesamtnetzwerk

```{r Gesamnetzwerk erstellen, echo=FALSE}

library(igraph)
# Einlesen der Edge- und Nodelists durch die Referenz zu GitHub
el <- read.csv("https://raw.githubusercontent.com/JohannaPuehs/U30-MediumMagazin/main/EdgesU30.csv", header=T, as.is=T, sep = ",")
nl <- read.csv("https://raw.githubusercontent.com/JohannaPuehs/U30-MediumMagazin/main/NodesU30.csv", header=T, as.is=T, sep = ",")
# Matrix aus der Edgelist erstellen
elmatrix <-as.matrix(el)
# Zusammenführen von Edgematrix und Nodelist zu einem igraph-Objekt FJ
FJ <- graph_from_data_frame(d=elmatrix, vertices=nl, directed=F)
FJ
```
```{r Beschreibung des Netzwerks}
# Parameter zu Beschreibung des Netzwerks

## Netzwerk vereinfacht
is.simple(FJ)

## Komponente des Netzwerks
is.connected(FJ)
components(FJ)

## Dichte des Netzwerks
edge_density(FJ, loops=FALSE)


## Umfang des Netzwerks
diameter(FJ)

## Pfaddistanzen (Distance)
farthest_vertices(FJ)
```


```{r Netzwerk analysieren, fig.height=12, fig.width=14}

# Farben für Attribut "type" festlegen
V(FJ)[V(FJ)$type =="nominierung"]$color <- "green"
V(FJ)[V(FJ)$type =="preis"]$color <- "orange"
V(FJ)[V(FJ)$type =="education"]$color <- "grey"
V(FJ)[V(FJ)$type =="engagement"]$color <- "blue"
V(FJ)[V(FJ)$type =="person"]$color <- "brown"
V(FJ)[V(FJ)$type =="employment"]$color <- "pink"

V(FJ)[V(FJ)$type =="person"]$shape <- "circle"
V(FJ)[V(FJ)$type !="person"]$shape <- "square"

edge.end <- ends(FJ, es=E(FJ), names=F)[,2]
edge.col <- V(FJ)$color[edge.end]

# Attribute anzeigen lassen
list.vertex.attributes(FJ)
list.edge.attributes(FJ)

```

```{r Netzwerk analysieren,fig.height=12, fig.width=14}

plot(FJ,
     asp=0,
     layout=layout_nicely,
     vertex.size=3,
     vertex.label.cex=0.4,
     vertex.frame.color="black",
     vertex.color=V(FJ)$color,
     vertex.shape=V(FJ)$shape,
     edge.color=edge.col,
     edge.curved=.2,
     edge.arrow.size=.2,
     main="u30 bis 30 Frauen Mediummagazin",
     sub="Visualisierung mit Farben")

```

```{r Filtern nach Anzahl der Verbindungen, fig.height=12, fig.width=14}

# Vertex-Attribute isolieren

Isolated = which(degree(FJ) <= 1)
Isolated
FJ2 = delete.vertices(FJ, Isolated)
FJ2


edge.end <- ends(FJ2, es=E(FJ2), names=F)[,2]
edge.col <- V(FJ2)$color[edge.end]


plot(FJ2,
     asp=-0,
     layout=layout_nicely,
     vertex.size=3,
     vertex.label.cex=0.5,
     vertex.frame.color="black",
     vertex.color=V(FJ2)$color,
     vertex.shape=V(FJ2)$shape,
     edge.color=edge.col,
     edge.curved=.2,
     edge.arrow.size=.1,
     main="Nodes, die mehr als eine Verbindung haben",
     sub="Visualisierung mit Farben")
```
```{r Filtern nach education, fig.height=12, fig.width=14}
# Vertex-Attribute anschauen
list.vertex.attributes(FJ)
vertex_attr(FJ)$type

FJU <- delete_vertices(FJ, V(FJ)[type != "education" & type != "person"])

Isolated = which(degree(FJU) <= 1)
Isolated
FJU2 = delete.vertices(FJU, Isolated)
FJU2

edge.end <- ends(FJU2, es=E(FJU2), names=F)[,2]
edge.col <- V(FJU2)$color[edge.end]

plot(FJU2,
     asp=-0,
     vertex.size=degree(FJU2)*0.5,
     vertex.size=7,
     vertex.label.cex=1,
     vertex.frame.color="black",
     vertex.color=V(FJU2)$color,
     vertex.shape=V(FJU2)$shape,
     edge.color=edge.col,
     edge.curved=.2,
     edge.arrow.size=.1,
     #main.label.cex=5,
     main="Filtern nach Verbindungen zwischen Unis und Frauen",
     main.cex=2/3,
     #mtext(),
     sub="Frauen auf den gleichen Universitäten")
```

```{r Filtern nach Verbindungen zwischen Preisen und Frauen}
FJP <- delete_vertices(FJ, V(FJ)[type != "preis" & type != "person"])

Isolated = which(degree(FJP) <= 1)
Isolated
FJP2 = delete.vertices(FJP, Isolated)
FJP2

edge.end <- ends(FJP2, es=E(FJP2), names=F)[,2]
edge.col <- V(FJP2)$color[edge.end]

plot(FJP2,
     asp=-0,
     layout=layout_nicely,
     vertex.size=3,
     vertex.label.cex=0.4,
     vertex.frame.color="black",
     vertex.color=V(FJP2)$color,
     vertex.shape=V(FJP2)$shape,
     edge.color=edge.col,
     edge.label=E(FJP2)$year,
     edge.label.cex=0.3,
     #edge.curved=.2,
     #edge.arrow.size=.1,
     main="Filtern nach Verbindungen zwischen Preisen und Frauen",
     sub="Gemeinsame Preise der Journalistinnen")

```

```{r Filtern nach einer Arbeitsstelle}
# Vertex-Attribute anschauen
list.vertex.attributes(FJ)
vertex_attr(FJ)$company

FJA <- delete_vertices(FJ, V(FJ)[ type != "person"])
FJA2 <- delete_vertices(FJA, V(FJA)[position != "Redakteurin"])
FJA2

plot(FJA2,
     asp=-0,
     layout=layout_nicely,
     vertex.size=8,
     vertex.label.cex=1,
     vertex.frame.color="black",
     vertex.color=V(FJA2)$color,
     vertex.shape=V(FJA2)$shape,
     edge.color=edge.col,
     edge.curved=.2,
     edge.arrow.size=.1,
     main="Filtern nach bestimmter Arbeitsstelle",
     sub="Redaktuerinnen")
```
```{r Filtern nach einer Arbeitsstellen die dem öffendlich Rechtlichen Rundfunk angehören}
#Vertex-Attribute anschauen
list.vertex.attributes(FJ)
vertex_attr(FJ)$name

FJor <- delete_vertices(FJ, V(FJ)[or != "j" & type != "person" ])


edge.end <- ends(FJor, es=E(FJor), names=F)[,2]
edge.col <- V(FJor)$color[edge.end]

plot(FJor,
     asp=-0,
     layout=layout_nicely,
     vertex.size=4,
     vertex.label.cex=0.2,
     vertex.frame.color="black",
     vertex.color=V(FJor)$color,
     vertex.shape=V(FJor)$shape,
     edge.color=edge.col,
     edge.curved=.2,
     edge.arrow.size=.1,
     main="Alle Frauen, die beim Öffentlich-rechtlichen Rundfunk gearbeitet haben",
     sub="Öffentlich-rechtlicher Rundfunk")
```

```{r Filtern nach Verbindungen zu Berlin}
# Vertex-Attribute anschauen
list.vertex.attributes(FJ)
vertex_attr(FJ)$name

FJB <- delete_vertices(FJ, V(FJ)[ location != "Berlin"])
FJB2 <- delete_vertices(FJB, V(FJB)[ type == "preis"])
FJB2

edge.end <- ends(FJB2, es=E(FJB2), names=F)[,2]
edge.col <- V(FJB2)$color[edge.end]


plot(FJB2,
     asp=-0,
     layout=layout_nicely,
     vertex.size=4,
     vertex.label.cex=0.5,
     vertex.frame.color="black",
     vertex.color=V(FJB2)$color,
     vertex.shape=V(FJB2)$shape,
     edge.color=edge.col,
     edge.curved=.2,
     edge.arrow.size=.1,
     main="Verbindungen zu Berlin",
     sub="Stadt Berlin")
```

```{r Filtern nach Verbindungen zu Köln}
# Vertex-Attribute anschauen
list.vertex.attributes(FJ)
vertex_attr(FJ)$name

FJKoe <- delete_vertices(FJ, V(FJ)[ location != "Koeln"])
FJKoe2 <- delete_vertices(FJKoe, V(FJKoe)[ type == "preis"])
FJKoe2

edge.end <- ends(FJKoe2, es=E(FJKoe2), names=F)[,2]
edge.col <- V(FJKoe2)$color[edge.end]


plot(FJKoe2,
     asp=-0,
     layout=layout_nicely,
     vertex.size=4,
     vertex.label.cex=0.8,
     vertex.frame.color="black",
     vertex.color=V(FJKoe2)$color,
     vertex.shape=V(FJKoe2)$shape,
     edge.color=edge.col,
     edge.curved=.2,
     edge.arrow.size=.1,
     main="Verbindungen zu Köln",
     sub="Stadt Köln")
```


```{r Filtern nach Verbindungen zu München}
# Vertex-Attribute anschauen
list.vertex.attributes(FJ)
vertex_attr(FJ)$name

FJMue <- delete_vertices(FJ, V(FJ)[ location != "Muenchen"])
FJMue2 <- delete_vertices(FJMue, V(FJMue)[ type == "preis"])
FJMue2

edge.end <- ends(FJMue2, es=E(FJMue2), names=F)[,2]
edge.col <- V(FJMue2)$color[edge.end]


plot(FJMue2,
     asp=-0,
     layout=layout_nicely,
     vertex.size=4,
     vertex.label.cex=0.8,
     vertex.frame.color="black",
     vertex.color=V(FJMue2)$color,
     vertex.shape=V(FJMue2)$shape,
     edge.color=edge.col,
     edge.curved=.2,
     edge.arrow.size=.1,
     main="Verbindungen zu München",
     sub="Stadt München")
```